臺灣橋頭地方法院民事裁定
111年度事聲字第7號
異  議  人  裕融企業股份有限公司

法定代理人  嚴陳莉蓮


上列異議人因執行更生事件，異議人對於中華民國110年12月21
日本院司法事務官所為110年度司執消債更字第9號裁定聲明異議
，本院裁定如下：
    主  文
異議駁回。
    理  由
一、按關於更生或清算之程序，除本條例別有規定外，準用民事
　　訴訟法之規定，消費者債務清理條例（下稱消債條例）第15
    條定有明文。又當事人對於司法事務官處理事件所為之終局
    處分，得於處分送達後10日之不變期間內，以書狀向司法事
    務官提出異議。司法事務官認前項異議有理由時，應另為適
    當之處分；認異議為無理由者，應送請法院裁定之。法院認
    第1項之異議為有理由者，應為適當之裁定；認異議為無理
    由者，應以裁定駁回之，民事訴訟法第240條之4第1項本文
    、第2至3項亦定有明文。經查，本院司法事務官於民國110
    年12月21日所為110年度司執消債更字第9號認可更生方案之
    裁定（下稱原裁定），於110年12月28日送達異議人即債權
    人（司執消債更卷第131頁），異議人並於同年月30日具狀
    聲明異議，司法事務官認其異議無理由而送請本院裁定，經
    核與上開規定相合，先予敘明。　
二、按債權人應於法院所定申報債權之期間內申報債權之種類、
    數額或其順位；其有證明文件者，並應提出之。債權人因非
    可歸責於己之事由，致未於前項所定期間申報債權者，得於
    其事由消滅後十日內補報之。但不得逾法院所定補報債權之
    期限。債權人申報債權逾申報期限者，由法院以裁定駁回，
    消債條例第33條第1、4、5項分別定有明文，另按有擔保或
    有物的優先權之債權人，得以預估或實際行使其擔保或優先
    權後未能受清償之債權，申報為更生或清算債權而行使其權
    利；另按有擔保之債權人，就其行使擔保權後未能受償之債
    權，非依更生或清算程序，不得行使其權利，辦理消費者債
    務清理事件應行注意事項第15點及消債條例施行細則第16條
    亦定有明文。則依消債條例第33條第1項明文規定，債權人
    「應」於法院所定申報債權之期間內申報債權之種類、數額
    或其順位，此乃債權人申報債權應遵循之期間，屬於強行規
    定事項。且依消債條例施行細則第16條規定，縱申報人為有
    擔保債權人，就其行使擔保權後未能受償之債權，亦需依更
    生或清算程序，始得行使權利，故申報人就其預估或實際行
    使擔保權後未能受償之債權，亦應受申補報債權期間之限制
    ，如許其於補報債權期日屆滿後再為補報，有礙程序之進行
    及安定，自為法所不許。
三、異議意旨略以：異議人於110年2月3日所提出債權計算書，
    雖陳明債務人對異議人之汽車借款有以車牌號碼000-0000號
    車輛(下稱系爭車輛)為擔保，惟亦曾於上開計算書中表示系
    爭車輛經債務人刻意藏匿，若其繼續藏匿系爭車輛，致異議
    人無法取回車輛進而拍賣，對異議人而言，本件債務即為無
    擔保債務，是請求將本件異議人所申報債權新臺幣(下同)85
    4,643元，全數改列為無擔保債權等語。
四、惟查：
  ㈠本院以109年度消債更字第143號裁定諭知債務人自110年1月2
    1日下午4時起開始更生程序，本院並已於110年1月25日依法
    公告並載明「債權人應於110年2月17日前向本院申報債權，
    有補報債權之必要者，應於同年3月9日前，向本院補報債權
    」，而異議人於110年1月29日收受上開公告後，於同年2月3
    日即申報以汽車為擔保品之有擔保債權為854,643元，然未
    同時於陳報狀中表明預估行使擔保權後未能受償之金額若干
    等情，業據本院調閱110年度司執消債更字第9號卷宗核對無
    誤，嗣異議人遲至110年12月30日始提出異議狀，表示欲將
    原申報之有擔保債權全部改列為無擔保債權一節，亦有上開
    異議狀在卷可查，是異議人主張欲將原申報有擔保債權，改
    列為行使擔保權後全數未能受償之無擔保債權之時間，顯已
    逾越本院所定申報、補報債權期間，自不得再為補報債權而
    要求更正方案。
  ㈡綜上，依前揭規定，本件債權申報及補報期間均已經過，異議人未於期限內申報債權，本院司法事務官依法認可附表所示之更生方案，核無不合。從而，原裁定於法並無違誤，異議人指摘原裁定不當，求予廢棄更正，為無理由，應予駁回。
五、據上論結，本件異議為無理由，依消債條例第15條、民事訴
    訟法第240條之4第3項後段，裁定如主文。
中    華    民    國   111    年    6    月    29    日
                  民事庭    法  官  吳保任
上正本係照原本作成。　　　　　　　　　
如不服本裁定應於送達後10日內向本院提出抗告狀，並繳納抗告
費新臺幣1,000元。 
中    華    民    國   111    年    6    月    29    日
                            書記官  劉法萱 
附表：更生方案
每月1期，6年共計72期，於每月20日清償    債權人 債權金額 債權比例 每期清償金額 玉山銀行 346455 83.58% 836 遠傳電信 32009 7.72% 77 台灣大哥大 27179 6.56% 66 中華電信 8889 2.14% 21 債權總額 414532 每期清償總額 1000 清償成數 17.37%  還款總額 72000 補充說明： 本件僅有1名債權人為金融機構，無法辦理統一收款及撥款作業，請聲請人自行聯繫履行方式。